【裁判字號】    99,訴緝,25
【裁判日期】    990531
【裁判案由】    違反電信法等
【裁判全文】
臺灣臺南地方法院刑事判決              99年度訴緝字第25號
公  訴  人  臺灣臺南地方法院檢察署檢察官
被      告  甲○○
選任辯護人  王進輝律師
上列被告因違反電信法等案件，經檢察官提起公訴（九十七年度
偵字第九四五號），被告於本院準備程序進行中，先就被訴事實
為有罪之陳述，經本院合議庭裁定由受命法官獨任進行簡式審判
程序，判決如下：
    主  文
甲○○犯電信法第五十六條第一項之盜用電信設備通信罪，處有
期徒刑貳月，如易科罰金，以新臺幣壹仟元折算壹日；又犯電信
法第五十六條第一項之盜用電信設備通信罪，處有期徒刑參月，
如易科罰金，以新臺幣壹仟元折算壹日；應執行有期徒刑肆月，
如易科罰金，以新臺幣壹仟元折算壹日。緩刑貳年，緩刑期間付
保護管束，並應向執行檢察官指定之政府機關、政府機構、行政
法人、社區或其他符合公益目的之機構或團體提供伍拾小時之義
務勞務。
    事實及理由
壹、程式事項
  一、查被告甲○○所違反電信法及所犯恐嚇罪等案件，均非死
      刑、無期徒刑、最輕本刑為三年以上有期徒刑之罪，且被
      告甲○○於準備程式中就被訴事實均為有罪之陳述，經法
      官告知簡式審判程式之旨，並聽取公訴人、被告及辯護人
      等人之意見後，由本院合議庭裁定由受命法官獨任進行簡
      式審判程式，合先敘明。
  二、次按適用簡式審判程式之有罪判決書之製作，準用第四百
      五十四條之規定，刑事訴訟法第三百十條之二定有明文。
      本件經合議庭裁定由受命法官獨任進行簡式審判程式，爰
      依照前開法律規定，準用刑事訴訟法第四百五十四條為判
      決書之製作，先予敘明。
貳、實體事項
  一、本件犯罪事實、證據及應適用之法條除引用檢察官起訴書
      之記載（如附件）外，就犯罪事實及證據部分分別更正及
      補充如下：
  （一）犯罪事實部分：
    １、第一行：甲○○與蘇忠利（男，民國五十九年十二月十
        二日出生，身分證字號：Ｚ000000000號）二
        人間為甥舅關係，緣因蘇忠利與女性友人乙○○間有感
        情糾紛，而於民國九十六年八月初要求甲○○傳送簡訊
        予乙○○，甲○○初期拒絕，但蘇忠利一再央求，甲○
        ○遂同意為蘇忠利傳送簡訊予乙○○，蘇忠利即於九十
        六年八月二十八日事前將所欲傳送簡訊之內容分別以行
        動電話及以傳送簡訊方式告知甲○○，甲○○為免使用
        其個人申辦之行動電話傳送簡訊會遭發覺，而基於意圖
        為自己及第三人之不法之利益及基於恐嚇之犯意。
    ２、第三行：及於九十六年八月二十九日上午八時許，仍承
        前開意圖為自己、第三人之不法利益及恐嚇之犯意。
    ３、第六行：均致網路家庭國際資訊股份有限公司陷於錯誤
        ，誤以為是合法使用者欲發送簡訊而提供傳送簡訊之服
        務。
    ４、第十一行：於同年九月三日，蘇忠利向甲○○表示，甲
        ○○傳送簡訊後，乙○○無何反應，遂要求甲○○再行
        傳送簡訊予乙○○及蘇忠利本人，甲○○即應允，另行
        基於意圖為自己與第三人之不法利益及恐嚇之犯意，仍
        使用所任職公司之電腦，未經申請人陳玉樹之同意而使
        用陳玉樹所申請網路電話傳送同上開相同內容簡訊予乙
        ○○及蘇忠利，並致網路家庭國際資訊股份有限公司陷
        於錯誤，誤以為是合法使用者之欲發送簡訊而提供傳送
        簡訊之服務。
  （二）證據部分：
    １、上開事實，業據被告甲○○於本院進行準備程序及審理
        時均自白不諱（見本院刑事卷第四頁準備程序筆錄及第
        八頁背面至第十頁背面審判筆錄）。
    ２、被告甲○○之自白，核與事證相符，堪以採信。本件事
        證已臻明確，被告犯行洵堪認定。
  二、按電信法第五十六條第一項之罪，以意圖為自己或第三人
      不法之利益，使用有線、無線或其他電磁方式，盜接或盜
      用他人電信設備通信者為要件。且按本罪構成要件所稱以
      有線、無線或其他電磁方式，盜接或盜用他人電信設備通
      信者，並不限於以盜拷他人行動電話之序號、內碼等資料
      於自己之手機內，為盜用之唯一方式，其他諸如：利用他
      人住宅內之有線電話，盜打他人電話為通信行為；或在住
      宅外之電話接線箱內，盜接他人之有線電話線路，以自己
      之電話機盜打他人電話為通信行為；或意圖為自己不法之
      所有，竊取他人之行動電話手機，進而為盜打通信之行為
      ；或僅以使用竊盜之意思，擅取他人之行動電話手機為盜
      打通信之行為等，不一而足，皆成立本罪；又電信法第五
      十六條第一項之罪，以意圖為自己或第三人不法之利益，
      使用有線、無線或其他電磁方式，盜接或盜用他人電信設
      備通信者為要件。本罪之處罰詐得免繳電信通信費用之不
      法利益規定，乃刑法詐欺得利罪之特別法，依特別法優於
      普通法之原則，自毋庸再論以刑法詐欺得利罪（最高法院
      八十八年度臺非字第四三號判決、八十八年度第一次刑事
      庭會議決議參照）。查被告甲○○未經申請人陳玉樹之同
      意，而擅自上網後使用陳玉樹申辦之帳戶登錄上線而傳送
      恫嚇內容簡訊予被害人乙○○之所為，分別係犯電信法第
      五十六條第一項之以無線方式盜用他人電信設備通信罪，
      及刑法第三百零五條恐嚇危害安全罪。被告於九十六年八
      月二十八日下午四時七分許及於同年月二十九日上午八時
      許，所盜用他人電信設備通信之行為，並傳送之相同恫嚇
      言詞之簡訊內容，則係在緊密之時空關係內，基於同一犯
      意，侵害同一法益，均應論以接續犯之一罪。被告先後二
      次基於恐嚇被害人乙○○而盜用被害人陳玉樹所申辦之網
      路電話傳送簡訊之單一犯意，以因果歷程未中斷之一行為
      觸犯電信法第五十六條及恐嚇罪等二罪，均為想像競合犯
      ，應從一重論以盜用他人電信設備罪。又被告先後於九十
      六年八月二十八日、二十九日及九月三日先後二次盜用被
      害人陳玉樹之網路電話傳送簡訊恐嚇被害人乙○○所為，
      犯意各別，行為互殊，應分論併罰。爰審酌被告親友要求
      、勸說及未理智判斷，即依親友之要求，而盜用公司同仁
      申辦之網路電話傳送恐嚇內容言詞之犯罪動機、目的、手
      段，所為影響電信秩序，造成被害人陳玉樹之困擾及致被
      害人乙○○心生恐懼，且犯後初於警、偵訊中均一概否認
      犯行，所為實屬不該，惟念其通緝中，自行向法院報到，
      誠實面對並說明犯行之態度，且已主動與被害人陳玉樹達
      成和解，有和解書一紙附卷可憑（見本院九十九年訴緝字
      第二五號刑事卷第七頁），及其犯罪之動機、手段與造成
      之損害等一切情狀，分別量處如主文所示之刑，並諭知易
      科罰金之折算標準，並依刑法第五十一條第五款定其應執
      行之刑，暨諭知易科罰金之折算標準。末查，被告前未曾
      因故意犯罪受有期徒刑以上刑之宣告，有卷附臺灣高等法
      院被告前案紀錄表一份可憑，因一時失慮，致罹刑章，犯
      後已坦承犯行，深具悔意，堪認被告經此次偵、審程序及
      刑之宣告後，當能知所警惕，而無再犯之虞，本院認所宣
      告之刑以暫不執行為適當，爰依刑法第七十四條第一項第
      二款之規定，併予宣告緩刑二年，並考量被告應就其前開
      犯行，善盡彌補之責任，爰併依刑法第七十四條第二項第
      五款之規定，諭知被告應於緩刑期間內向指定之政府機關
      、政府機構、行政法人、社區或其他符合公益目的之機構
      或團體，提供五十小時之義務勞務，以填補其犯行對法秩
      序造成之破壞，並觀後效（倘被告未履行上開義務，且情
      節重大足認原宣告之緩刑難收其預期效果，而有執行刑罰
      之必要者，依刑法第七十五條之一第一項第四款之規定，
      得撤銷其緩刑宣告），並依刑法第九十三條第一項第二款
      規定，諭知被告應於緩刑期間付保護管束。
  三、至於訴外人蘇忠利（男，民國五十九年十二月十二日出生
      ，身分證字號：Ｚ000000000號），是否共犯刑法第三百零
      五條恐嚇罪部分，應由偵查機關依法辦理。
據上論斷，應依刑事訴訟法第二百七十三條之一第一項、二百九
十九條第一項前段，電信法第五十六條第一項，刑法第十一條前
段、第三百零五一條第一項、第五十五條、第四十一條第一項前
段、第五十一條第五款、第七十四條第一項第一款、第二項第五
款、第九十三條第一項第二款，刑法施行法第一條之一，判決如
主文。
本案經檢察官黃信勇到庭執行職務。
中    華    民    國    99    年    5     月    31    日
                  刑事第四庭  法  官  程克琳
以上正本證明與原本無異。
如不服本判決應於收受本判決後10日內向本院提出上訴書狀，並
應敘述具體理由。其未敘述上訴理由者，應於上訴期間屆滿後20
日內向本院補提理由書狀（均須按他造當事人之人數附繕本）「
切勿逕送上級法院」。
                              書記官  康紀媛
中    華    民    國    99    年    5     月    31    日
附錄本案論罪科刑法條
電信法第56條第1項：
意圖為自己或第三人不法之利益，以有線、無線或其他電磁方式
，盜接或盜用他人電信設備通信者，處5年以下有期徒刑，得併
科新台幣150萬元以下罰金。
意圖供自己或第三人盜接或盜用他人電信設備通信，而製造、變
造或輸入電信器材者，處1年以上7年以下有期徒刑，得併科新台
幣3百萬元以下罰金。意圖供第三人盜接或盜用他人電信設備通
信，而販賣、轉讓、出租或出借電信器材者，亦同。
意圖供自己或第三人犯罪之用而持有前項之電信器材者，處 3 年
以下有期徒刑，得併科新台幣 50 萬元以下罰金。
第 1 項及第 2 項之未遂犯罰之。
刑法第305條：
以加害生命、身體、自由、名譽、財產之事，恐嚇他人致生危害
於安全者，處2年以下有期徒刑、拘役或3百元以下罰金。

司法院資訊處製作；財團法人民間司法改革基金會備份。
